# 陈总您好我是瑞华的一名员工向您请教一下明股实债的会计处理

提问人：fuchao1005200 时间：2019-09-10 11:17:46
举例 A 公司出资 100 万元购买 B 公司 10% 的股权，但是股权协议中约定三年后 B 公司以原价收回 10% 的股权。每年支付 10 万元的固定收益。
A公司不参与 B公司的利润分配。请问 A 公司初始入账时怎么处理，收取的收益怎么处理。如果购买的股权超过 20%。会计处理又是怎么样的。

回答人：chenyiwei
1 、如果你确实是瑞华的员工，那么你应当走所内的技术咨询程序。
2 、请注意区分由 B 公司回购还是 B 公司的大股东回购？该交易的商业目的是什么？是否属于明股实债？